【裁判字號】    90,訴,4353
【裁判日期】    901024
【裁判案由】    損害賠償
【裁判全文】
臺灣臺北地方法院民事判決  九十年度訴字第四三五三號
    原      告  同承水電工程行即陳學雄
    被      告  茂蓮股份有限公司
    法定代理人  彭鈺珍
右當事人間請求損害賠償事件，本院判決如左：
    主    文
被告應給付原告新台幣陸拾柒萬壹仟伍佰元。
原告其餘之訴駁回。
訴訟費用由被告負擔百分之八十九，餘由原告負擔。
    事實及理由
一、原告起訴主張：民國八十七年六月向被告購買HDPE管材，並付清價款，然因被告
    出售價格甚高，向被告要求降未果，因該材料最後未被使用，為此依合約第八條
    約定，要求退貨，為此請求被告給付如新台幣（下同）七十五萬五千零七十五元
    ，並提出合約書一紙、照片二紙為證。
二、被告則以：本件合約履行條件已完成，原告之業主事後變更工程未使用材料，原
    告應向業主求償，且依合約第十二條約定，自無退貨之理。又特殊規定之材料，
    亦不可退貨等語。
三、原告主張向被告購買建材，其中HDPE管材部分，價格為七十九萬（未稅）之情，
    為被告所不爭執，復有合約書一紙在卷可證，自堪採信。又本件原告主張退貨還
    款一節，為被告所否認，並抗辯因屬特殊規格材料，屬不可退貨之範圍。則本件
    之爭點，即在兩造合約書第八條退貨約定是否有限制退貨條件。
四、兩造合約書第八條約定「貨品退回：1.貨品退回部分，依合約單價之百分之八十
    五退回乙方（指被告）。2.使用過及毀損之貨品，不得退回」。是依兩造之約定
    ，買賣標的物退貨之條件，僅限制對於使用過及毀損之貨品不得退回，其餘並無
    約定，是被告抗辯特殊規格材料，屬不可退貨之範圍，並經過兩造口頭約定一節
    ，為原告所否認，被告亦未舉出有利之證據以供本院認定，而本院認兩造既已有
    退貨限制之約定，是如有合意者，應即會載明於契約內。亦即，被告所辯逾越契
    約記載部分屬兩造合意之條件非屬可採。又被告亦未證明原告退回之貨物有毀損
    ，是原告主張依契約第八條退貨應屬有據。至被告抗辯合約第十二條部分，係屬
    兩造約定不得任意取消或更改合約所訂之貨品名稱、規定、數量及價格之約定，
    與退貨之約定無涉，併此敘明。
五、從而，兩造有關HDPE管材價格為七十九萬元，依價格百分之八十五退貨之數額即
    為六十七萬一千五百元。是原告請求被告返還六十七萬一千五百元為有理由，應
    予准許，逾此部分為無理由，應予駁回。
六、據上論結，原告之訴為一部有理由，一部無理由，依民事訴訟法第七十九條但書
    ，判決如主文。
中      華      民      國    九十      年      十      月    二十四    日
                                        民事第四庭法      官  洪  于  智
右為正本係照原本作成
如對本判決上訴，須於判決送達後廿日內向本院提出上訴狀
中      華      民      國    九十      年      十      月    二十四    日
                                                  法院書記官  林  佳  蘋


司法院資訊處製作；財團法人民間司法改革基金會備份。
